【裁判字號】    97,裁,644
【裁判日期】    970124
【裁判案由】    新型專利舉發
【裁判全文】
最  高  行  政  法  院  裁  定
                                     97年度裁字第00644號
上  訴  人  春雨工廠股份有限公司
代  表  人  甲○○
訴訟代理人  楊譜諺  律師
被 上訴 人  經濟部智慧財產局
代  表  人  王美花
參  加  人  易連工業股份有限公司
代  表  人  乙○○
上列當事人間新型專利舉發事件，上訴人對於中華民國96年6月
14日臺北高等行政法院95年度訴字第3332號判決，提起上訴，本
院裁定如下：
    主  文
上訴駁回。
上訴審訴訟費用由上訴人負擔。
    理  由
一、按對於高等行政法院判決之上訴，非以其違背法令為理由，
    不得為之，行政訴訟法第242條定有明文。依同法第243條第
    1項規定，判決不適用法規或適用不當者，為違背法令；而
    判決有同條第2項所列各款情形之一者，為當然違背法令。
    是當事人對於高等行政法院判決上訴，如依行政訴訟法第24
    3條第1項規定，以高等行政法院判決有不適用法規或適用不
    當為理由時，其上訴狀或理由書應有具體之指摘，並揭示該
    法規之條項或其內容；若係成文法以外之法則，應揭示該法
    則之旨趣；倘為司法院解釋或本院之判例，則應揭示該判解
    之字號或其內容。如以行政訴訟法第243條第2項所列各款情
    形為理由時，其上訴狀或理由書，應揭示合於該條項各款之
    事實。上訴狀或理由書如未依此項方法表明者，即難認為已
    對高等行政法院判決之違背法令有具體之指摘，其上訴自難
    認為合法。
二、本件上訴人對於高等行政法院判決上訴，係以：本件舉發附
    件2之1至3僅提出影本，並未提出原本以供核對，不得據為
    採證依據。而舉發附件二之產品規格工令圖，僅為美商PCC
    公司之設計圖，並非公開之刊物，不能以該引證單獨證明該
    設計圖所示產品已有公開之事實。且舉發附件二可藉由剪貼
    處理等方式，輕易套製而成，是該工令圖所示螺絲模具與該
    產品編碼間，尚乏其他具有公信力證據為佐證，兩者間不得
    逕為勾稽。況參加人雖於原審提出美商PCC公司之舉發附件
    二產品規格工令圖，但其為上訴人之競爭對手，前開產品規
    格工令圖又未經駐外機關認證，是否為美商PCC公司所簽署
    亦為有疑，矧原判決竟遽而認定該附件二具有證據能力云云
    ，顯有判決理由不備之違法。另參加人雖提出舉發附件三至
    五具有與舉發附件二相同之型號、編碼之文件做為佐證，惟
    舉發附件三至五並無結構揭示，舉發附件六並無製造日期，
    無法證明與舉發附件二所示之螺絲模具構造有關，惟舉發附
    件二至五均為一私文書，且在不特定人均無法獲知及辨其真
    偽情形下，該私文書內容之真實亦屬於有待驗證之事項，惟
    原審法院竟主觀地認為系爭案已公開販售且有為專利法第98
    條第1項規定，而為舉發成立之處分，顯有判決不備理由之
    違法。再者，被上訴人顯遭舉發附件七所誤導，遂將舉發附
    件二至六予以勾稽，認為舉發各證據確可用證於系爭案，原
    審判決遞予維持，顯有判決不備理由之違法。甚且，倘本件
    之引證模式可採，則該引證模式得輕易一再複製，作為撤銷
    專利之手段等語，為其理由。
三、本院經核上訴意旨，無非係就原審取捨證據、認定事實之職
    權行使，及依職權本其自由裁量權所酌定，指摘其為不當，
    並就原審已論斷者，泛言未論斷，而未具體表明合於不適用
    法規、適用法規不當、或行政訴訟法第243條第2項所列各款
    之情形，難認對該判決之如何違背法令已有具體之指摘。依
    首揭說明，應認其上訴為不合法。
四、據上論結，本件上訴為不合法，依行政訴訟法第249條第1項
    前段、第104條、民事訴訟法第95條、第78條，裁定如主文
    。
中    華    民    國    97    年    1     月    24    日
                    最高行政法院第三庭
                        審判長法官  黃  璽  君
                              法官  林  茂  權
                              法官  鄭  忠  仁
                              法官  黃  本  仁
                              法官  吳  東  都
以  上  正  本  證  明  與  原  本  無  異
中    華    民    國    97    年    1     月    25    日
                              書記官  王  福  瀛


司法院資訊處製作；財團法人民間司法改革基金會備份。
